臺灣高雄地方法院刑事判決　　　　　　　94年度訴字第2091號
公　訴　人　臺灣高雄地方法院檢察署檢察官
被　　　告　乙○○
　　　　　　　　　　（現於臺灣高雄第二監獄執行中）
上列被告違反毒品危害防制條例案件，經檢察官提起公訴（94年
度毒偵字第3700號）及移請併案審理（94年度核退毒偵字第70號
、94年度毒偵字第7562號），嗣因被告就被訴事實為有罪之陳述
，經本院告知簡式審判程序意旨，並聽取公訴人及被告之意見後
，本院合議庭裁定由受命法官獨任依簡式審判程序審理，判決如
下：
    主  文
乙○○連續施用第一級毒品，累犯，處有期徒刑拾月；又連續施
用第二級毒品，累犯，處有期徒刑伍月，扣案之削尖吸管壹支、
玻璃球吸食器壹支、安非他命吸食器肆組、杓子貳支均沒收之。
應執行有期徒刑壹年貳月，扣案之削尖吸管壹支、玻璃球吸食器
壹支、安非他命吸食器肆組、杓子貳支，均沒收之。
    事  實
一、乙○○前於民國88年間因施用毒品案件，經本院以88年度毒
    聲字第124 號裁定送觀察、勒戒後，認有繼續施用毒品之傾
    向，再經本院以88年度毒聲字第1086號裁定令入強制戒治處
    所施以強制戒治，於入所戒治期間經評定為合格，本院復以
    88年度毒聲字第4787號裁定停止戒治，所餘戒治期間，付保
    護管束，於89年2月5日保護管束期滿，且經臺灣高雄地方法
    院檢察署檢察官於89年10月17日以89年度戒毒偵字第1029號
    為不起訴處分確定。再因毒品案件，經臺灣高雄地方法院檢
    察署（下稱高雄地檢署）檢察官提起公訴並聲請強制戒治，
    強制戒治部分，經本院以90年度毒聲字第6632號裁定令入強
    制戒治處所施以強制戒治，於入所戒治期間經評定為合格，
    本院復以91年度毒聲字第2313號裁定停止戒治，所餘戒治期
    間，付保護管束，於91年12月18日保護管束期滿，視為強制
    戒治執行完畢，起訴部分，經本院以91年度訴字第891 號判
    處有期徒刑8 月確定。嗣被告又於93年間因竊盜案件，經本
    院以93年度簡字第2764號判處有期徒刑4 月確定，並於94年
    2 月14日縮短刑期執行完畢。
二、詎乙○○仍未戒除毒癮，明知海洛因及甲基安非他命係毒品
    危害防制條例第2 條第2 項第1 款、第2 款所明定之第一、
    二級毒品，不得持有及施用，竟仍於上開強制戒治執行完畢
    釋後5 年內，基於施用第一級毒品海洛，竟基於施用第一級
    毒品海洛因之概括犯意及施用第二級毒品甲基安非他命之概
    括犯意，於 (一)94 年4 月17日晚上9 時25分許回溯24小時
    、96小時內之某時（不含公權力拘束期間），在位於高雄市
    新興區○○○路100 號5 樓嵩山飯店之507 室，以將海洛因
    摻水稀釋放入注射針筒後施打之方式，施用第一級毒品海洛
    因1 次，另以將甲基安非他命放入玻璃球內以火燒烤吸食煙
    霧之方式，施用第二級毒品甲基安非他命1 次，嗣於94年4
    月17日晚上6 時20分（起訴書誤載為6 時40分）許，在上址
    為警查獲，當場扣得削尖吸管1 支、玻璃球吸食器1 支，並
    經採集其尿液送驗而知悉上情。（二）於94年6 月1 日下午
    4 時30分許回溯96小時內之某時（不含公權力拘束期間），
    承上開施用第二級毒品甲基安非他命之概括犯意，在高雄市
    某公園之廁所內，以將甲基安非他命放入玻璃球內以火燒烤
    吸食煙霧之方式，施用第二級毒品甲基安非他命1 次。嗣於
    94 年6月1 日下午1 時30分許，在屏東縣車城鄉○○路2 之
    20 號 鐵皮屋第5 包廂內，為警查獲，並扣得安非他命吸食
    器4組 、杓子2 支，復採尿檢驗，呈第二級毒品甲基安非他
    命之陽性反應。（三）94年7 月17日上午7 時許回溯24小時
    、96 小 時內之某時（不含公權力拘束期間），承上開施用
    第一級毒品海洛因之概括犯意，在不詳地點，以將海洛因摻
    水稀釋放入注射針筒後施打之方式，施用第一級毒品海洛因
    1 次。復承上開施用第二級毒品甲基安非他命之概括犯意，
    在不詳地點，以將甲基安非他命放入玻璃球內以火燒烤吸食
    煙霧之方式，施用第二級毒品甲基安非他命1 次。為警於94
    年7 月17日上午5 時許，在高雄市○○區○○路與意誠路口
    ，因通緝為警查獲，經其同意採集尿液送驗，檢驗結果均呈
    嗎啡及甲基安非他命陽性反應，始知上情。
     及第二級毒品甲基安非他命之陽性反應，方知上情。
二、案經高雄市政府警察局新興分局報告臺灣高雄地方法院檢察
    署檢察官偵查起訴及移送併案審理。
    理  由
壹、程序部分：
    本件被告乙○○所犯為死刑、無期徒刑或最輕本刑為3 年以
    上有期徒刑以外之罪，其於準備程序中就被訴事實為有罪之
    陳述，經法官告知簡式審判程序之旨，並聽取公訴人及被告
    之意見後，依刑事訴訟法第273 條之1 第1 項規定，裁定由
    受命法官獨任進行簡式審判程序，合先敘明。
貳、實體部分：
一、上揭事實，業據被告於本院審理中坦承不諱，且其於94年4
    月17日、94年6 月1 日、94年7 月17日所採驗之尿液，經分
    別送往高雄市立凱旋醫院及臺灣檢驗科技股份有限公司以GC
    /MS方法（氣相層析/ 質譜儀法）確認檢驗，結果第1 次、
    第3次所採驗之尿液均呈第一級毒品海洛因代謝後嗎啡及第
    二級毒品甲基安非他命之陽性反應，第2 次所採驗之尿液則
    呈第二級毒品甲基安非他命之陽性反應，此有該醫院94年4
    月21日檢體編號Ａ353 號濫用藥物尿液檢驗報告、同年7 月
    25日檢體編號Ｌ專94488 號濫用藥物尿液檢驗報告及該公司
    94年6 月17日報告編號KＺ000000000000號濫用藥物尿液檢驗
    報告各1 紙在卷可稽（見93年度毒偵字第3700號卷第31頁、
    93 年 度毒偵字第7562號卷第17頁、94年度核退毒偵字第70
    號卷第2 頁）；而「施用海洛因、甲基安非他命後，其於尿
    液中排出之最長時限，受施用劑量、施用方式、個人體質及
    其代謝情況等因素影響，因個案而異，施用海洛因一般可檢
    出之最長時間為海洛因服用後2 至4 天；施用甲基安非他命
    一般可檢出之最長時間為甲基安非他命服用後1 至5 天」等
    情，有行政院衛生署管制藥品管理局91年8 月2 日管檢字第
    108443號函可查；而以氣相層析質譜儀法檢驗，不致有偽陽
    性之反應，亦經該局以92年6 月20日管檢字第920004713 號
    函示在卷。故自上開尿液檢驗報告，可知被告確曾分別於採
    尿前之代謝時間內，施用第一級毒品海洛因2 次及施用第二
    級毒品甲基安非他命3 次，核與被告自白相符，洵堪採為論
    罪科刑之依據。
二、又被告前曾因施用毒品案件，經本院以88年度毒聲字第124
    號裁定送觀察、勒戒後，認有繼續施用毒品之傾向，再經本
    院以88年度毒聲字第1086號裁定令入強制戒治處所施以強制
    戒治，於入所戒治期間經評定為合格，本院復以88年度毒聲
    字第4787號裁定停止戒治，所餘戒治期間，付保護管束，於
    89 年2月5 日保護管束期滿，且經臺灣高雄地方法院檢察署
    檢察官於89年10月17日以89年度戒毒偵字第1029號為不起訴
    處分確定。再因毒品案件，經高雄地檢署檢察官提起公訴並
    聲請強制戒治，強制戒治部分，經本院以90年度毒聲字第66
    32號裁定令入強制戒治處所施以強制戒治，於入所戒治期間
    經評定為合格，本院復以91年度毒聲字第2313號裁定停止戒
    治，所餘戒治期間，付保護管束，於91年12月18日保護管束
    期滿，視為強制戒治執行完畢，起訴部分，經本院以91 年
    度訴字第891 號判處有期徒刑8 月確定等情，有臺灣高等法
    院被告前案紀錄表、本院被告院內索引卡紀錄表、臺灣高雄
    地方法院檢察署刑案資料查註紀錄表、全國施用毒品案件紀
    錄表各1 份在卷可查，被告於強制戒治執行完畢釋放後，5
    年內再為本件施用毒品犯行，自應依法論罪科刑。是以本件
    事證明確，被告犯行堪堪以認定。
三、按海洛因及甲基安非他命分屬毒品危害防制條例第2 條第2
    項第1 款所規定之第一級毒品及同條項第2 款所規定之第二
    級毒品，核被告所為，係犯毒品危害防制條例第10條第1 項
    施用第一級毒品罪及同條第2 項施用第二級毒品罪。被告持
    有第一、二級毒品，復分別進而施用，其持有毒品之低度行
    為，應分別為施用第一、二級毒品之高度行為所吸收，均不
    另論罪。又被告多次施用第一、二級毒品犯行，時間緊接，
    所犯構成要件相同，顯係基於概括犯意為之，均為連續犯，
    依刑法第56條規定，各以一罪論，並均加重其刑。被告所犯
    上開施用第一級毒品罪及施用第二級毒品罪之間，犯意各別
    ，罪名不同，應分論併罰之。又被告於93年間因竊盜案件，
    經本院以93年度簡字第2764號判處有期徒刑4 月確定，並於
    94年2 月14日縮短刑期執行完畢等情，有臺灣高等法院被告
    前案紀錄表、本院被告院內索引卡紀錄表、臺灣高雄地方法
    院檢察署刑案資料查註紀錄表表各1 份附卷可稽。詎其於前
    開有期徒刑執行完畢後5 年內，復犯本案有期徒刑以上之罪
    ，為累犯，均應依法加重其刑，並遞加重之。另移送併辦部
    分（即高雄地檢署94年度核退毒偵字第70 號 、94年度毒偵
    字第7562號），雖未經起訴，惟與起訴部分具有連續犯之裁
    判上一罪關係，為起訴效力所及，依審判不可分之原則，本
    院自應併予審究，附此敘明。
四、爰審酌被告前已因施用第一級毒品案件經觀察、勒戒及強制
    戒治，並因此經判處有期徒刑8 月確定，本應徹底戒除毒癮
    ，不料其竟仍繼續施用毒品，已如上述，顯見其並無戒除毒
    害之決心，本不宜寬貸，惟念其施用毒品乃自戕一己之身體
    健康，並具有病患性人格之特質，行為本身對社會所造成之
    危害並非直接、巨大，且犯後坦承犯行，並考量其施用毒品
    之期間及次數等一切情狀，量處如主文所示之刑，並定其應
    執行之刑，以資懲儆。又扣案之削尖吸管1 支、玻璃球吸食
    器1 支、安非他命吸食器4 組、杓子2 支，均為被告所有，
    均供施用毒品所用之物，業據被告供明在卷（見本院卷第10
    4 頁），惟無證據證明係專供施用毒品使用，故非屬毒品危
    害防制條例第18條第1 項前段規定之專供施用毒品之器具，
    另依刑法第38條第1 項第2 款規定，均併予宣告沒收。至扣
    案之白色粉末1 小包（驗前毛重0.38公克，驗後毛重0.3 公
    克），經送請高雄醫學大學附設中和紀念醫院檢驗結果，呈
    第二級毒品海洛因之陰性反應，有該院94年11月15日0000－
    000 號之檢驗報告可稽（見本院卷第99頁），自非違禁物，
    復無證據證明與本件施用毒品案相關，故不予宣告沒收。
據上論斷，應依刑事訴訟法第273 條之1 第1 項、第284 條之1
、第299 條第1 項前段，毒品危害防制條例第10條第1 項、第2
項，刑法第11條、第56條、第47條、第38條第1 項第2 款、第51
條第5 款，判決如主文。
本案經檢察官甲○○到庭執行職務。
中　　華　　民　　國　　94　　年　　11　　月　　25　　日
                  刑事第三庭    法　官  錢衍蓁
以上正本證明與原本無異。
如不服本判決，應於判決送達後10日內，向本院提出上訴狀。
中　　華　　民　　國　　94　　年　　11　　月　　25　　日
                                書記官   鄭淑臻
附錄本案論罪科刑法條：
毒品危害防制條例第10條
施用第一級毒品者，處6月以上5年以下有期徒刑。
施用施用第二級毒品者，處3年以下有期徒刑。
